最高法院刑事判決　　　　　　一○○年度台上字第二六四四號
上　訴　人　周秉昭
選任辯護人　秦德進律師
　　　　　　蔡進清律師
上列上訴人因違反毒品危害防制條例案件，不服台灣高等法院高
雄分院中華民國九十八年十二月二十三日第二審更審判決（九十
八年度上更(一)字第一四０號，起訴案號：台灣高雄地方法院檢察
署九十五年度偵字第六五八０號），提起上訴，本院判決如下：
    主  文
原判決關於周秉昭部分撤銷，發回台灣高等法院高雄分院。 
    理  由
本件原判決認定上訴人周秉昭有如其事實欄所載販賣第二級毒品
甲基安非他命予許裕杰等情，因而撤銷第一審科刑之判決，改判
仍論處上訴人販賣第二級毒品罪刑，固非無見。
惟查：(一)、被告之陳述，如以之作為證明被告本人案件之證據時
，不論是居於被告或證人之地位所為，概屬自白，依自白法則定
其得否為證據；倘係資為證明他人被告案件之證據時，則或可稱
之為「他白」，自應依人證之證據方法處理，否則其陳述因欠缺
法定之程序要件，即難認為係合法之證據資料。被告於其本人案
件，就被告以外之人之事項受訊問，乃居於證人之立場，如未令
其具結而為證言，縱令嗣後在該被告以外之他人被告案件，另依
證人身分具結陳述，並接受詰問，實仍難謂該原本不得為證據之
先前陳述因此而具有證據能力。柳耀彬與上訴人並不具共犯關係
，其於自己被告運輸毒品案件審判中，為求減輕其刑，供出被查
獲之扣案毒品甲基安非他命係上訴人所交付，既屬「他白」，乃
原判決謂，柳耀彬已在上訴人被訴販賣毒品之本案受詰問，其在
自己案件未經具結之「他白」，在本案應認有證據能力云云，所
持見解難認正確。(二)、有罪之判決書，對於被告有利之證據不採
納者，應說明其理由，刑事訴訟法第三百十條第二款定有明文，
故有罪之判決書，對於被告有利之證據，如不予採納，又未說明
其理由，即難謂無判決不備理由之違誤。原判決既認定上訴人係
以0000000000號行動電話與柳耀彬使用之00000
00000號行動電話聯絡交付毒品事宜，則上訴人主張其持用
之上開行動電話，於原判決認定之上訴人偕同柳耀彬於民國九十
三年五月十九日十五時許，在高雄市○○區○○路「旺仔冰店」
前附近取交毒品時，其中十五時零二分三十秒、十二分二十九秒
、十七分二十四秒之通話基地台位置均在高雄市左營區等情，資
為其當時不在場之證明。似此係對上訴人有利之資料，是否可採
，原判決未予說明，亦嫌理由不備。上訴意旨執以指摘原判決違
法，為有理由，應認關於上訴人部分仍有撤銷發回更審之原因。
據上論結，應依刑事訴訟法第三百九十七條、第四百零一條，判
決如主文。
中    華    民    國  一○○  年    五    月   十九   日
                      最高法院刑事第十一庭
                          審判長法官  賴  忠  星  
                                法官  呂  丹  玉  
                                法官  吳      燦  
                                法官  蔡  名  曜  
                                法官  葉  麗  霞  
本件正本證明與原本無異
                                      書  記  官  
中    華    民    國  一○○  年    五    月  二十三  日
                                                      K